臺灣高等法院臺南分院刑事判決
111年度上易字第269號
上  訴  人  
即  被  告  莊柏彥
上列上訴人因竊盜案件，不服臺灣臺南地方法院110年度易字第8
58號中華民國111年4月26日第一審判決（起訴案號：臺灣臺南地
方檢察署110年度偵緝字第595號），提起上訴，本院判決如下：
    主  文
上訴駁回。
    事  實
一、莊柏彥意圖為自己不法之所有，基於竊盜之犯意，於民國11
    0 年2 月8 日凌晨2 時33分許，駕駛車牌號碼000-0000號自
    用小客車，至臺南市○○區○○○路0 段00號「○○機械工程股份
    有限公司」（下稱○○公司），自○○公司外圍種植之植栽縫隙
    鑽入廠區，翻越A 棟廠房之窗戶進入該廠房內，並持不詳之
    人所有、客觀上可供兇器使用之鋒利器械，剪斷並竊取A 棟
    廠房內門型潛弧電焊機之電纜線204 公尺，得手後，駕駛原
    車離開現場。嗣○○公司採購總務人員甲○○發現遭竊，報警處
    理，始循線查悉上情。
二、案經○○公司委請甲○○訴由臺南市政府警察局新營分局報告臺
    灣臺南地方檢察署檢察官偵查起訴。
    理  由
壹、程序事項：
一、本案認定事實所引用卷內被告以外之人於審判外之陳述，除
    原已符合刑事訴訟法所定傳聞例外規定而得作為證據外，檢
    察官及被告於原審準備程序及本院審理程序時，均同意有作
    為本案證據之證據能力（原審卷第76頁至第77頁、本院卷第
    68頁），審酌前揭陳述作成之程序並無違法，與本案之待證
    事實均具有關聯性，且尚無違法不當及證明力明顯過低之瑕
    疵，而認為以之作為證據應屬適當，本案有關被告以外之人
    於審判外陳述之供述證據，依刑事訴訟法第159 條之5 規定
    ，均有證據能力。
二、至於卷內所存經引用之非供述證據部分，與本件待證事實均
    具有關聯性，且無證據證明係公務員違背法定程序所取得，
    依刑事訴訟法第158 條之4 之反面解釋，自有證據能力。
壹、實體事項：
一、訊據被告固坦承有於110 年2 月8 日凌晨2 時33分許，駕駛
    車牌號碼000-0000號自用小客車，至上址○○公司，自外圍種
    植之植栽縫隙鑽入廠區內，惟矢口否認有何加重竊盜犯行，
    辯稱：我鑽入廠區後，只有在不遠處的圍牆旁邊，徒手拿取
    他們已經剪斷、置於棧板上的廢棄電纜線，共3 條長約100 
    多公尺，我不是從廠房裡面拿東西，我沒有翻越窗戶進入A 
    棟廠房內，也沒有攜帶工具，我不知道我所拿取的廢棄電纜
    線是誰剪斷的，當天我沒有看到其他人，A 棟廠房內監視器
    拍到的人影不是我，也看不出是誰等語。
二、經查，上開被告坦認之事實，業據其供承在卷（偵緝字卷第
    19頁至第20頁、第39頁至第40頁，易字卷第75頁、第77頁至
    第81頁、第128 頁、第131 頁），並有路口監視器錄影畫面
    截圖14張、車輛詳細資料報表在卷可稽（警卷第43頁下方至
    第59頁），此部分之事實首堪認定。
　　另○○公司A 棟廠房內之門型潛弧電焊機之電纜線，有於上揭
    時間、地點遭人剪斷、竊取之事實，亦據告訴代理人甲○○於
    警詢、偵查、原審及本院證述明確（警卷第3 頁至第9 頁，
    偵緝字卷第39頁至第40頁，原審卷第37頁至第38頁、第117 
    頁至第128 頁，本院卷第71頁），並有現場蒐證照片16張、
    A 棟廠房內之監視器錄影畫面截圖3 張、○○公司廠區平面圖
    及監控系統配置示意圖在卷可參（警卷第25頁至第43頁上方
    ，原審卷第41頁至第43頁），此部分之事實亦堪認定。
三、被告確有於上開時間、地點，翻越○○公司A 棟廠房窗戶進入
    該廠房內，並持客觀上可供兇器使用之鋒利器械，剪斷並竊
    取電纜線204 公尺，說明如下：
　㈠甲○○於原審證稱：本件遭竊的電纜線原先是設置在A 棟廠房
    內、靠近廠區平面圖所示編號A24柱附近之門型潛弧電焊機
    上，遭人切割、竊取。A 棟廠房只有南邊及北邊各設置1 個
    出入口，我們有查看案發時南、北2 個出入口的監視器畫面
    ，沒有拍到有人進出。本件竊案發生之位置是在A 棟廠房內
    靠近窗戶處，以柱位來說，A 柱整排都是女兒牆，柱與柱中
    間都有設置窗戶，並未上鎖，可自由打開，透過窗戶可輕易
    跨入廠房內，窗戶距離遭竊電纜線原先設置之門型潛弧電焊
    機大約僅1 公尺，我們查看設置在編號A24柱附近之監視器
    ，拍攝之位置對應到警卷第27頁下方現場蒐證照片偏中間的
    位置（如原審卷第135 頁紅圈處標示之位置），於案發當時
    有看到較清楚的人影，因此研判竊嫌應該是從編號A27柱的
    窗戶進入A 棟廠房內行竊的等語（原審卷第37頁、第117 頁
    至第121 頁、第125 頁），核與卷附A 棟廠房內之監視器錄
    影畫面截圖所示，竊嫌於110 年2 月8 日凌晨2 時33分許，
    自○○公司A 棟廠房側邊摸黑進入拍攝畫面中，並蹲伏在地面
    之門型潛弧電焊機旁，持續約14分鐘許，於同日凌晨2 時47
    分許，始從A 棟廠房側邊離開拍攝畫面之情形大致相符（警
    卷第41頁至第43頁上方），並有○○公司A 棟廠房窗戶外觀及
    內部之蒐證照片2 張、廠區平面圖及監控系統配置示意圖在
    卷可佐（警卷第27頁、原審卷第41頁至第43頁），足徵本件
    竊嫌確係於上開案發時間翻越○○公司A 棟廠房之窗戶，進入
    該廠房內行竊。
　㈡被告對其有於上開時間，駕駛車牌號碼000-0000號自用小客
    車至○○公司，並自外圍種植之植栽縫隙鑽入廠區等情並無爭
    執（原審卷第77頁至第78頁、本院卷第67頁），而依○○公司
    周邊路口之監視器錄影畫面截圖所示車牌號碼000-0000號自
    用小客車之行車方向、時間（警卷第43頁下方至第57頁），
    該車「前往」○○公司之時間，係於上開A 棟廠房監視器攝得
    竊嫌「行竊前」之110 年2 月8 日凌晨2 時26分許至同日凌
    晨2 時32分許；而該車「離開」○○公司之時間，則係於A 棟
    廠房監視器攝得竊嫌「行竊後」之同日凌晨3 時12分許至同
    日凌晨3 時15分許，依此可知，被告上開自用小客車未為路
    口監視器攝得之時段，恰與A 棟廠房監視器攝得竊嫌行竊之
    時段相吻合；而依本件案發時間為凌晨時分，並非一般正常
    上班時間，衡情應無○○公司員工或其他人會有上開監視器所
    攝得摸黑進入A 棟廠房內之舉，佐以被告於本院自承：我當
    天是1 個人去，沒有看到其他人等語（原審卷第78頁、第13
    1 頁），亦足排除有其他竊嫌於同日、同一時段至○○公司行
    竊之可能。綜合上情，應足推知上開A 棟廠房內之監視器所
    攝得竊取電纜線之竊嫌，即為被告無誤。被告辯稱：A 棟廠
    房監視器拍到的人影不是我等語，顯無足採。
　㈢甲○○於原審另證稱：我們發現電纜線遭竊後，有拿尺確實測
    量被裁掉的長度，因而認定共遭竊電纜線204 公尺。遭竊電
    纜線斷頭處是新的痕跡，且銅線的顏色並未氧化，透過肉眼
    即可辨識該電纜線是剛被剪斷的，並非徒手所能扯斷等語（
    原審卷第123 頁至第124 頁），核與現場蒐證照片顯示（警
    卷第31頁至第39頁），本件○○公司A 棟廠房內門型潛弧電焊
    機之電纜線，係連同包覆在外之絕緣材質及其內之金屬電線
    一併遭截斷，截面切口平整之情形相符，堪認確係遭人以鋒
    利器械剪斷或裁切，被告本件係持鋒利器械剪斷並竊取上開
    電纜線共204 公尺等情，亦堪認定。由該器械之堅硬、鋒利
    程度足以切斷電纜線可知，倘持該鋒利器械對人攻擊，客觀
    上當足對人之生命、身體、安全構成威脅，核屬具危險性之
    器械，而為兇器無訛。被告辯稱：伊並未攜帶工具剪斷電纜
    線行竊等語，亦無足採。
　㈣被告雖辯稱：本件僅有竊取○○公司廠區內已經剪斷、置於棧
    板上的廢棄電纜線等語，惟查，甲○○於原審證稱：我們會將
    老舊、不堪用但尚未報廢的機器，放置在廠區平面圖下面植
    栽位置的棧板上（如原審卷第137 頁紅圈處標示之位置），
    但不會刻意將這些機器上的電纜線裁切下來，而是包含主機
    、副機跟電線整台都放置在那邊，我們廠區內沒有放置已經
    裁切下來的電纜線。本件案發時間之110 年2 月8 日是農曆
    過年前，之後同年月10日至16日是春節，過年後之同年月17
    日發現A 棟廠房內之電纜線遭竊時，並沒有發現上開植栽處
    棧板上之機器被竊取的情形等語（原審卷第122 頁至第126 
    頁），嗣於本院也證稱：被告講在廠房外偷竊的那次，我們
    公司的人當天有碰到他，但我們來不及報案被告就跑掉了，
    這是另外一件等語（本院卷第70頁），且被告既然於夜間特
    地冒險前往○○公司竊取電纜線，應會較想竊取配屬在正常電
    焊機上、較有價值的電纜線，而不會想要竊取丟棄在廠房外
    空地、廢棄機器、較無價值的電纜線。因此，被告此部分所
    辯，與事實不符，並不可採。
　㈤被告上訴意旨雖又辯稱：依據二審法院向裕光電業股份有限
    公司函詢結果，本案○○公司遭竊的電纜線總計204公尺長的
    話，重量大約有300公斤（本院卷第61頁），又依據案發現
    場監視錄影畫面，被告停留在A棟工廠內的時間僅有14分鐘
    （凌晨2時33分到2時47分），被告焉可能於如此短的時間，
    持利器切斷上開電纜線並將之搬運出A廠房等語。然查：被
    告在本案被查獲之前，是○○公司委託前來做電焊機維修的金
    門企業社員工，負責為○○公司進行機器維修，而被竊的204
    公尺電纜線並非完整一條，是總共被偷的電纜線加起來的總
    長度，該電纜線可以被放在地上拖走，且被剪成小段，以被
    告正值壯年的身材、力氣，及具有此方面的職業專長，要在
    短暫的時間內剪斷並偷走上開電纜線並非難事，業據甲○○於
    本院證述明確（本院卷第71頁），被告當庭也坦承：伊之前
    受雇於金門企業社，有去○○公司維修過，伊的工作電焊機維
    修就是切剪、搬運、更換電纜線（本院卷第71頁），可見被
    告對於○○公司A區廠房的地理位置甚為清楚，且對於如何快
    速切斷、竊取A廠房內機器的電纜線，事先已有計畫，且觀
    諸○○公司現場遭竊畫面，該電纜線確實是被一段一段剪斷（
    警卷第31頁），也與甲○○上開所述相符，因此被告確實有可
    能於上開時間內，剪斷○○公司廠房內電焊機的電纜線後竊取
    之，被告此部分辯解並不可採。
　㈥被告於本院又辯稱：伊既然被拍攝在凌晨2時47分離開A廠房
    （警卷第43頁上方照片），被拍攝在凌晨3時15分駕車離開
    至○○公司附近的環園東路與工六路口（警卷第57頁照片），
    可見伊在○○公司內僅約30分鐘，而伊進入○○公司前，是將車
    輛停在距離○○公司2、300公尺遠的十字路口，伊焉有可能在
    短短30分鐘內搬運300公斤的電纜線到停放在遠處的車輛內
    等語。經查：甲○○於本院聽聞被告上開辯詞後，反駁被告稱
    ：我們公司植栽外面一整排的路邊都可以停車，從被告鑽進
    植栽進入公司的地點，到翻越A廠房窗戶進入A廠房的地點，
    最近的直線距離大約4、50公尺而已，不會到2、300公尺等
    語（本院卷第72頁），而被告案發前既然曾在○○公司維修電
    焊機，且案發當晚駕車前往○○公司的目的就是要竊取電纜線
    ，自然知道電纜線有一定重量，被告為了便於完成竊盜行為
    ，衡情應該會將車輛停留在儘量靠近○○公司、便利其搬運贓
    物或上車離開現場的地方，而不會將所駕車輛停留在距離○○
    公司太遠的地方，被告辯稱其當時將車停留在距離○○公司2
    、300公尺遠的地方云云，尚難採信，其此部分辯解，亦不
    可採。　
　㈦綜上，被告翻越○○公司A 棟廠房窗戶進入該廠房內，並持客
    觀上可供兇器使用之鋒利器械，剪斷並竊取電纜線204 公尺
    等情，事證明確，應堪認定。
四、綜上所述，本件事證明確，被告犯行洵堪認定，且所為辯解
    不足採信，應予依法論科。
五、論罪：
　  核被告所為，係犯刑法第321 條第1 項第2 款、第3 款之攜
    帶兇器踰越窗戶竊盜罪。
六、駁回被告上訴的理由：
　㈠原審審理後，認為被告上開犯行事證明確，乃適用上開實體
    法規，並審酌被告不思循正途賺取所需，竟翻越窗戶進入○○
    公司A 棟廠房內，持客觀上足供兇器使用之鋒利器械，剪斷
    並竊取電纜線，造成他人蒙受財產損害，法紀觀念薄弱，所
    為殊屬不該，復衡酌被告本件竊得之電纜線，總長共204 公
    尺，價值約新臺幣11萬6280 元等情，業據甲○○證述明確（
    警卷第5 頁），堪認被告犯行對○○公司產生有相當程度之損
    害，迄今仍未賠償與○○公司。兼衡被告坦承有於上開時間、
    地點至○○公司廠區內徒手行竊，否認有攜帶兇器踰越窗戶加
    重竊盜之犯後態度，及於原審自陳○○畢業之智識程度，離婚
    、育有3 名子女（均尚未成年），入監前從事電焊機維修、
    早餐店及資源回收等工作，與父母及長女同住之家庭生活及
    經濟狀況（原審卷第132 頁）等一切情狀，量處有期徒刑7
    月。其次，原審就沒收部分，並說明：被告本件竊得之電纜
    線204 公尺，為屬於被告之犯罪所得，未據扣案，亦未發還
    或賠償與○○公司，應依刑法第38條之1 第1 項前段、第3 項
    規定宣告沒收，並於全部或一部不能沒收或不宜執行沒收時
    ，追徵其價額。至被告本件用以剪斷電纜線行竊使用之鋒利
    器械，未據扣案，復無證據顯示該物品為屬於被告所有之物
    ，尚無從依法宣告沒收，附此敘明。
　㈡經核原審判決上開認事用法並無違誤，量刑亦屬妥適，並無
    違法不當之處。被告猶執上開情詞提起上訴，否認加重竊盜
    犯行，請求本院撤銷原審判決，改判以普通竊盜的罪刑云云
    ，並無理由，應予駁回。
　　至於被告具狀向本院陳稱：想要與○○公司和解云云（本院卷
    第53頁），經查：○○公司原以為被告願意坦承犯罪，並有悔
    意，而委託甲○○為告訴代理人出庭，並考慮與被告洽談和解
    事宜，然被告矢口否認加重竊盜犯行，並執上開情詞辯解，
    ○○公司認為被告並無悔意，而無與被告和解的必要，業據甲
    ○○陳報在卷（本院卷第75頁），且被告雖然聲稱要與○○公司
    和解，賠償○○公司的損失，但卻當庭坦承：其目前拿不出賠
    償金額等語（本院卷第76頁），因此本院也無從為被告調降
    刑度，併此敘明。
據上論結，應依刑事訴訟法第368條，判決如主文。
本案經檢察官陳昆廷提起公訴，檢察官林志峯到庭執行職務。
中　　華　　民　　國　　111 　年　　7 　　月　　27　　日
                  刑事第五庭    審判長法　官  蔡廷宜
                                      法　官  林坤志
                                      法　官  蔡川富
以上正本證明與原本無異。
不得上訴。
　　　　　　　　　　　　　　　　　　　書記官  黃心怡
中　　華　　民　　國　　111 　年　　7 　　月　　27　　日
附錄本案論罪科刑法條：
中華民國刑法第321條
犯前條第1項、第2項之罪而有下列情形之一者，處6月以上5年以
下有期徒刑，得併科50萬元以下罰金：
一、侵入住宅或有人居住之建築物、船艦或隱匿其內而犯之。
二、毀越門窗、牆垣或其他安全設備而犯之。
三、攜帶兇器而犯之。
四、結夥三人以上而犯之。
五、乘火災、水災或其他災害之際而犯之。
六、在車站、港埠、航空站或其他供水、陸、空公眾運輸之舟、
    車、航空機內而犯之。
前項之未遂犯罰之。